【裁判字號】    92,重上更(一),56
【裁判日期】    921007
【裁判案由】    偽造文書
【裁判全文】
臺灣高等法院臺中分院刑事判決          民國九十二年度重上更(一)字第五六號
    上  訴  人
    即自 訴 人  庚○○
    被      告  戊○○
    選任辯護人  羅豐胤
                黃靖閔
    被      告  甲○○
                丙○○
右上訴人因被告等偽造文書案件，不服台灣台中地方法院中華民國八十八年九月十四
日第一審判決（民國八十六年度自字第一一八二號，台灣台中地方法院檢察署八十六
年度偵字第二一五七五號移
審，本院判決如左：
    主      文
上訴駁回。
    理      由
一、自訴意旨略以：自訴人庚○○前以所有坐落台中市○○區○○段七三二地號土地
    ，向台中市農會設定最高限額抵押權新台幣（下同）一千一百萬元，嗣後自訴人
    雖有借貸，然迄民國（下同）八十六年五月間，突獲台中市農會承辦員即被告丙○○電告自訴人，在農會之貸款額度已借足。惟自訴人確定所借金額，絕未超逾
    貸款額度，故向當時之台中市農會南屯辦事處主任即被告甲○○、承辦員即被告
    丙○○請求提供資料以供核對，惟該農會卻推三阻四，勉強提供亦殘缺不全，順
    序倒置。其中發現遭人冒貸三次，一次係於八十二年十二月十一日被冒貸五百萬
    元；另於八十三年三月九日被冒貸一百萬元；另於八十三年十二月二十八日被冒
    貸三百五十萬元。自訴人經追查後，始知該等取款上之簽章，均非自訴人所為，
    顯係遭人偽造簽名、印文。其中三百五十萬元部分，係由台中市農會直接匯入台
    中市匯元開發有限公司（下稱匯元公司，負責人乙○○）帳戶內，係被告戊○○
    之人頭，該借款利息，曾由被告戊○○帳戶直接轉付台中市農會繳息，故冒貨者
    應係被告戊○○。另何以自訴人之抵押貸款額度會連遭冒貸，足證係該農會承辦
    員、主任及被告戊○○串通冒貸，否則豈可能得手。故被告等三人應係有犯意聯
    絡及行為分擔，因認被告等涉犯刑法偽造文書罪嫌云云。
二、按犯罪事實應依證據認定之，無證據不得推定其犯罪事實；不能證明被告犯罪或
    其行為不罰者，應諭知無罪之判決，刑事訴訟法第一百五十四條、第三百零一條
    第一項分別定有明文。又認定犯罪事實所憑之證據，雖不以直接證據為限，間接
    證據亦包括在內，然而無論其為直接或間接證據，其為訴訟上之證明，須於通常
    一般之人均不致有所懷疑，而得確信其為真實之程度者，始得據為有罪之認定；
    被害人所述被害情形，如無瑕疵，而就其他方面調查，又與事實相符，其供述固
    未始不足據為判決之基礎，惟其證據之本身尚有瑕疵，則在瑕疵未予究明以前，
    遽採為有罪之根據，仍難謂為適法；告訴人之告訴，係以使被告受刑事訴追為目
    的，是其陳述是否與事實相符，仍應調查其他證據以資審認，最高法院七十六年
    台上字第四九八六號、七十年台上字第三八一號、五十二年台上字第一三○○號
    判例意旨參照。
三、訊據被告戊○○、甲○○、丙○○三人均堅決否認有何假冒自訴人名義偽造文書
    貸款之犯行，被告戊○○辯稱：自訴人之貸款，每一筆均係自訴人親自申請，八
    十三年三月九日之一百萬元，係因伊與陳州淵等人共同投資購買座落台中市鎮○
    段第四五七、第四五七之一號土地，總價款合計三千六百五十二萬元，伊占百分
    之五，當時已繳訂金十八萬二千五百元，八十三年三月十日須繳第一期款七十三
    萬元，在繳第一期款前，因自訴人要求參與該投資，惟因當時股份均已認購完畢
    ，伊始將伊百分之五之股份轉讓予自訴人，嗣自訴人即於八十三年三月九日，向
    台中市農會貸得一百萬元，並於款項領取後直接撥入伊設於彰化商業銀行（台中
    市農會？）一一一之七七七之八帳戶內，後來自訴人又交付五十五萬元予伊，其
    餘之款項，自訴人亦均有依約給付予伊，俟合夥契約上，伊之名義並即更改為自
    訴人名義。至於八十三年十二月二十八日之三百五十萬元部分，則係伊友人乙○○向伊借款，伊向自訴人所借款項，該筆款項並直接撥予林富元經營之匯元公司
    ，且此筆款項，伊業於八十四年一月十二日清償等語；被告甲○○辯稱：伊係台
    中市農會南屯辦事處主任（七十六年底至八十四年四月），最後一關係經伊核定
    ，系爭貸款每次均係自訴人親自申請等語；被告丙○○辯稱：伊係八十三年五月
    二十一日才到台中市農會南屯辦事處任職，每次都是自訴人自己親自到農會辦理
    放款申請。至自訴人於八十六年八月六日具狀所指九筆借款（詳如附表二編號一
    至九）所以無撥款記錄，係因該九筆借貸，本係自訴人先前之借款，因清償期屆
    至，自訴人未還款，於是換單展期，由自訴人取回先前開立之借據，既為換單展
    期，自不可能再次撥款，詳述如下：(1)八十四年九月十六日借十萬元部分（即附
    表二編號一）：此筆借款初貸撥款日為八十三年九月七日，自訴人於八十四年九
    月十六日申請展期，嗣於八十五年九月十四日清償。(2)八十四年十月二十三日借
    五十萬元部分（即附表二編號二）：初貸撥款日期為八十二年十月七日，自訴人
    於八十三年十月十三日第一次申請展期，八十四年十月二十三日第二次申請展期
    ，八十四年十月二十三日第三次申請展期，嗣於八十六年四月三十日清償。(3)八
    十五年一月二十九日借三十萬元部分（即附表二編號三）：初貸撥款日期為八十
    四年一月二十八日，自訴人於八十五年一月二十九日申請展期，嗣於八十六年一
    月二十九日清償。(4)八十五年二月十四日借七十萬元部分（即附表二編號四）：
    初貸撥款日期為八十四年二月九日，自訴人於八十五年二月十四日第一次申請展
    期，八十六年二月十八日第二次申請展期。(5)八十五年三月五日借一百八十五萬
    元部分（即附表二編號五）：初貸撥款日期為八十四年三月八日，自訴人於八十
    五年三月五日申請展期，嗣於八十六年三月十二日清償。(6)八十五年三月六日借
    十五萬元部分（即附表二編號六）：初貸撥款日期為八十四年三月十五日，自訴
    人於八十五年三月六日申請展期，嗣於八十六年三月十二日清償。(7)八十五年四
    月十五日借二十五萬元部分（即附表二編號七）：初貸撥款日期為八十四年四月
    十四日，自訴人於八十五年四月十五日第一次申請展期，於八十六年四月十七日
    第二次申請展期。(8)八十五年五月三日借四十萬元部分（即附表二編號八）：初
    貸撥款日期為八十四年五月三日，自訴人於八十五年五月三日申請展期，嗣於八
    十六年四月三十日清償。(9)八十五年六月十一日借四十萬元部分（即附表二編號
    九）：初貸撥款日期為八十四年六月七日，自訴人於八十五年六月一日第一次申
    請展期，於八十六年六月十九日第二次申請展期。且台中市農會關於放款擔保之
    審核，經會員代表大會決議，由總幹事授權辦事處及分部主任核定者，八十二、
    八十三年度係五百萬元以下，八十四年度起並增至二千萬元以下，所以該九筆款
    項，本無須經信用部主任、秘書及總幹事審核等語。
四、經查：(一)、自訴人於原審所提自訴狀，固指被冒貸之借款，分係如附表一編號五
    、九及十五之五百萬元、一百萬元及三百五十萬元。其於提起自訴前，先向台灣
    地方法院檢察署提起告訴，經分案為八十六年度偵字第二一五七五號，告訴狀所
    載內容與自訴狀同，惟偵查中自訴人復供稱：除了八十二年十月七日五十萬元、
    十一月八日二十萬元、十一月十七日三十萬元、十一月二十九日四十萬元及八十
    三年二月七日五十萬元外，其他的放款申請書均非伊所借，依伊自己之記載，伊
    實際之借款僅四百八十萬元云云（見偵查卷第三十四頁反面）。旋則又改稱：除
    上揭五筆款項，及八十三年九月七日十三萬（十一萬）元外，其餘款項均非伊所
    借云云，隨並即稱：上揭伊所借之六筆款項之放款申請書上之文字，包括申請人
    欄下的簽名均非伊所寫，伊亦沒有委託他人代為填寫，究係何人填寫伊均不知情
    云云（見偵查卷第三十五頁）。是附表一編號一、二、三、四、六、十三等六筆
    借款既確係自訴人所借，則該六筆款項之放款申請書，又豈有既非自訴人所填寫
    ，復非自訴人委託他人代為填寫之理。又自訴人嗣於原審所陳，遭偽造之放款申
    請書究係那幾筆先後不一，直至八十八年五月二十一日庭訊時始稱：確遭偽造署
    押冒貸之款項為如八十八年五月二十一日所載之十七筆款項（詳如附表一），其
    餘之放款申請款項則均係真正云云，此有其於八十七年二月四日、八十七年八月
    六日、八十七年九月二十一日、八十七年十一月十日及八十八年五月二十一日之
    聲請調查證據狀在卷可憑（見原審卷(一)第四十六－四十七頁、第二一三－二一五
    頁、第二五○－二五二頁、第三四四－三四六頁；原審卷(二)第五十－五十四頁）
    。核自訴人之指訴，非惟先後不一，且有矛盾情形，已有瑕疪。被告丙○○且係
    於八十三年五月二十日始調任台中市農會南屯辦事處現職，辦理貸款之業務，業
    據其迭在原審及本院供明，而自訴人所述被冒貸三筆借款，其中貸款五百萬元者
    係於八十二年十二月十一日，另筆一百萬元者係於八十三年三月九日，乃在被告
    丙○○辦理放款現職之前，其如何有參與偽造文書冒貸借款之可能？自訴人此部
    分指述與一般事理亦有違誤。(二)、自訴人自八十二年十月七日起至八十六年四月
    三十日止，計六十九次放款申請，除如附表二所示十六張之展期貸放者外，其餘
    五十三張放款申請（包括如附表一所示十七筆款項）之款項，均確有轉入自訴人
    帳戶，有台中市農會放款申請書影本六十九份、自八十二年九月二十九日起至八
    十六年四月三十日止之列印本十頁對帳單列印本十頁、自訴人00000000
    0000帳號印鑑卡在卷可稽（見原審卷(一)第一一○－二○○頁），前審亦函請
    台中市農會再送自訴人0000000000000帳號自八十二年一月五日起
    至八十六年五月二十三日止之對帳單列印本二十三頁可參（外放證物袋）。其中
    如附表一編號五所示，於八十二年十二月十一日之五百萬元貸款部分，亦有放款
    申請書、台中市農會轉帳支出收入傳票、放款收入傳票、放款帳卡、台灣省合作
    金庫支票存根聯、支票正反面等影本在卷可憑（見原審卷(一)第二○一－二○四頁
    ）。又如附表二所示十六張放款申請書上，均載明該筆放款係屬展期貸放乙節，
    有該十六張放款申請書在卷可稽（外放證物袋），核與被告丙○○供述情節相符
，並有自訴人0000－000－00000－0號帳戶之台中市農會放款帳卡
    二十四紙及台中市農會會議紀錄影本在卷可憑。(三)、如附表一所示十七張自訴人
    否認為其所簽寫之放款申請書十七紙、八十六年六月十日及同年七月二日申請書
    各一紙，與經自訴人先係否認，嗣又承認，及始終為自訴人承認為其填寫之十八
    紙放款申請書（詳見法務部調查局八十八年七月二十八日陸(二)字第八八○四四
    八二四號鑑定通知書「送鑑資料及分類欄第五項」）、八十六年三月十二日借款
    申請書一紙、約定書二紙及上開印鑑卡上自訴人之簽名，非惟依肉眼觀視，即可
    認顯係出於同一人之簽名，且經原審將上開資料，與自訴人所庭呈上有自訴人親
    筆簽名之信封五紙送法務部調查局鑑定結果，亦認自訴人所否認之簽名與自訴人
    所承認之簽名，均係出於同一人之筆跡，有法務部調查局八十八年七月二十八日
    陸(二)字第八八○四四八二四號鑑定通知書一紙在卷可考（見原審卷(二)第一○四
    頁），足證附表一所示之放款申請書，均為自訴人親自申請。是自訴人先後所指
    稱，遭偽造簽名之放款申請書，實均確係自訴人所親自簽名乙節，顯堪認定。前
    審將自訴人名義向台中市農會申請貸款之三十五份放款申請書送請內政部警政署
    刑事警察局（下稱刑事警察局）鑑定，認為：放款申請書三十五份上所載申請人
    欄「庚○○」簽名筆跡，均與約定書上所載對保簽名欄「庚○○」簽名筆跡相符
    ，有該局八十九年九月六日刑鑑字第一二八五二六號鑑驗通知書可據（見前審卷
    第一八三－一八四頁），可證自訴人所指述其放款申請書有被被告等冒名偽簽情
    節，並無積極確切之證據可證明屬實。(四)、按一般金融行庫辦理貸款之程序，借
    款人須先填具約定書，親自簽名並留存印鑑，嗣後各筆貸款並須由借款人填具放
    款申請書，經行庫逐層審核始能撥放。自訴人與其配偶曾於八十二年十月七日與
    台中市農會訂立約定書，預留授信往來之印鑑，有約定書本在卷可稽（見原審卷
    (一)第七十四、七十五頁），前審向台中市農會調得自訴人名義向台中市農會申請
    貸款之三十五份放款申請書及約定書，送請內政部警政署刑事警察局（下稱刑事
    警察局）鑑定，認為：「一約定書上『庚○○』印文與拾陸份放款申請書（詳如
    印文鑑驗說明(一)至(十六)）『庚○○』上印文相符；另拾玖份放款申請書『庚○○』
    上印文欠明，『庚○○』印文磨損，歉難認定。二『賴林月聰』印章之印文與拾
    壹份放款申請書（詳如印文鑑驗說明(十七)至）『賴林月聰』上；文相符；另約定
    書及貳拾肆份放款申請書上『賴林月聰』印文欠明，歉難認定。」，有該局八十
    九年五月十八日刑鑑字第五九九八八號鑑驗通知書可據（見本院卷第八十九－一
    一六頁），其中八十二年十二月十一日（五百萬元借款）、八十三年三月九日（
    一百萬元）放款申請書「庚○○」之印文與對保約定書「庚○○」之印文相符（
    見前審卷第九十三、九十六頁）。又自訴人於八十二年十二月十一日向農會借貸
    五百萬元，於借得當日，即填具取款條領取五百萬元，該取款條之簽名字跡，與
    自訴人不否認為真實之簽名字跡特徵相同，此亦有法務部調查局鑑定通知書附本
    院卷可證，足證該五百萬元確係自訴人親自貸借並領取，可見台中市農會於辦理
    自訴人申請貸款之附表所列各筆貸款，均係依上揭行庫作業流程為之，並無自訴
    人所述有附表一編號五、九及十五所示，五百萬元、一百萬元及三百五十萬元借
    款被冒貸之情形。至於原審向台中市農會所調之八十六年六月十日及同年七月二
    日申請書各一紙，確為自訴人所填寫簽名，已如前述，是該二紙申請書上之印文
    與自訴人庭呈之印鑑章印文有所不同，固有前揭法務部調查局鑑定通知書可按，
    惟上開二紙申請書，本係自訴人為核對上開放款款項，而持向台中市農會申請上
    揭八十五年五月一日至起至八十六年五月三十日止之放款及活期存款交易明細，
    及自訴人一八六八－七號帳戶自八十二年十月至八十五年四月三十日止之對帳單
    明細，此觀諸卷附之該二張申請書影本自明。從而，此二張申請書既係自訴人於
    上揭放款申請（按最後一次為八十六年四月三十日）後，為對帳所填寫，並持以
    向台中市農會聲請，則自難據此即為不利於被告三人之認定。又上開印鑑卡、約
    定書二紙、放款申請書上之印文，經送法務部調查局鑑定結果，均因其上印泥淤
    積、紋線模糊不清，無法確認紋線特徵，致無法與自訴人所庭呈之印鑑章比對，
    既有該局上開鑑定通知書可考，本難據為不利於被告之認定。(五)、如附表一編號
    九、十五所示，於八十三年三月九日之一百萬元、八十三年十二月二十八日之三
    百五十萬元貸款部分，亦有放款申請書、台中市農會轉帳支出收入傳票、放款收
    入傳票、放款帳卡等影本在卷可憑（見原審卷(一)第二○五－二○八頁），顯示其
    中一百萬元貸款，由自訴人貸得後再轉存入被告戊○○設台中市農會一一一之七
    七七之八帳戶內；又該一百萬元係於八十三年三月九日借貸，於八十四年三月八
    日還款，每月利息七千七百六十七元，若自訴人未親自借貸該一百萬元，則每月
    從其存摺扣除七千七百六十七元，長達一年，自訴人豈會不知，足證該一百萬元
    之借貸，係自訴人親自借貸無疑，另筆三百五十萬元貸款，係由自訴人貸得後，
    再轉匯入匯元公司在彰化銀行中港分行帳戶。固且不論該一百萬元及三百五十萬
    元貸款轉、匯入被告戊○○及匯元公司帳戶之原因，是否如被告戊○○辯稱：八
    十三年三月九日之一百萬元，係因伊投資購買土地，伊占百分之五，自訴人要求
    參與該投資，伊始將伊股份轉讓予自訴人，嗣自訴人即向台中市農會貸得一百萬
    元，轉入伊一一一之七七七之八帳戶內；三百五十萬元部分，則係伊友人乙○○
    向伊借款，伊再向自訴人所借款項，該筆款項並直接撥予林富元經營之匯元公司
    等情，是否確係被告戊○○與自訴人間之約定而為之，本件自訴人所述上揭貨款
    之作業流程，既係自訴人親自申請，並無其所指遭被告等偽造文書而予冒貸之情
    形，且證人乙○○於本院審理時證稱，伊認識自訴人，但交情沒有熟到向自訴人
    借錢，伊向戊○○借錢，並無告訴自訴人，伊向戊○○借得之三百五十萬元，已
    返還戊○○云云，核與被告戊○○所供相符。則乙○○將三百五十萬元借款返還
    戊○○，戊○○以之返還農會，應屬事理之常，足證自訴人指述，「以伊與乙○○之私交，乙○○若欲借貸，無需透過戊○○，且若係乙○○透過戊○○向伊借
    款，則借款時既直接付乙○○經營之文公司，清償時僅自該公司直接入伊
    帳戶即可，不致將三百五十萬元鉅額現金交予戊○○，再由戊○○清償，該筆借
    款確係被告等共同偽造伊名義所借貸，該款項由臺中市農會直接入乙○○所經
    營文公司帳戶內，該帳戶係戊○○之人頭等情」云云，與事實不符，即不能遽
    令被告等負刑法上偽造文書之責。又八十三年四月二十七日、同年五月十日、同
    年九月七日放款申請書累積欄上有增減差異，此乃係因作業人員更替而發生統計
    錯誤，事後已更正，且作業人員為市農會職員丁○○、黃滿珠、己○○等情，業
    據證人丁○○、己○○於本院審理時，分別結證屬實，被告丙○○既非上開借貸
    累積額之製作人，即與被告丙○○無關，亦不能據此證明八十五年五月二十八日
    、八十三年五月十日、八十三年九月七日之放款申請書被偽造冒貸。再者被告甲○○、丙○○係借款之承辦者，附表一所示之放款申請書既係自訴人親自申請，
    且申貸之款項均已入自訴人之帳戶，縱有被冒領，因取款業務並非被告甲○○、
    丙○○所承辦，即與其等二人無關，併此明。
五、自訴人請求向臺中市農會南屯辦事處函調自訴人向該農會借貸所得資金流向情形
    ，及何時由何人清償，因被告甲○○、丙○○並非取款之承辦人，核無必要。又
    自訴人自稱，其妻賴林月聰不識字，故貸款時，均由自訴人代筆，則附表一所示
    之放款申請書，既均由自訴人親自申請，已如前述，所云賴林月聰之放款申請書
    上之印文非屬賴林月聰所有，清求送鑑定云云，亦核無必要，併此明。
六、綜上所述，被告三人所辯，核與事實相符，堪可採信。此外，復查無其他積極證
    據，足認被告三人有何自訴人指訴之偽造文書犯行。原審以不能證明被告犯罪，
    依刑事訴訟法第三百四十三條、第三百零一條第一項為被告等無罪之諭知，經核
    無不當。自訴人仍執陳詞，指摘原判決諭知被告等無罪為不當，請求撤銷改判，
    其上訴為無理由，應予駁回。
七、本件自訴人於提起自訴之前，先於八十六年十月十七日向臺灣臺中地方法院檢察
    署提起告訴，在偵查終結之前，自訴人於同年十一月二十七日提起自訴，檢察官
    依修正前刑事訴訟法第三百二十三條第二項，停止偵查，將案件（民國八十六年
    度偵字第二一五七五號）移送法院，並無不合，被告等三人獲無罪，移送之偵查
    卷毋庸送回檢察官。原判決以：被告戊○○、丙○○及甲○○三人既經本院判決
    無罪，檢察官以渠三人如告訴狀所示犯行，業經自訴人以同一事實向本院提起自
    訴為由移送併辦部分（八十六年偵字第二一五七五號），即與本案無何裁判上或
    實質上一罪關係，本院無從併予審理，應退回由原移送機關另行處理云云，核屬
    誤會，附此敘明。
據上論斷，應依刑事訴訟法第第三百六十八條，判決如主文。
中      華      民      國    九十二     年      十      月      七     日
                                   臺灣高等法院臺中分院刑事第五庭
                                         審判長法  官  袁  從  楨
                                               法  官  郭  同  奇
                                               法  官  胡  森  田
右正本證明與原本無異。
自訴人得上訴。
被告不得上訴。
如不服本判決應於收受送達後十日內向本院提出上訴書狀，其未敘述上訴之理由者並
得於提起上訴後十日內向本院補提理由書（均須按他造當事人之人數附繕本）。
                                              書記官  林  振  甫
中      華      民      國    九十二     年      十      月     八      日
                                                                        Ｆ
附表一：（自訴人於八十八年五月二十一日確認後所陳：遭偽名申貸之款項）
┌──┬─────────────┬──────────────────┐
│編號│申貸日期（民國）          │金額（新台幣）                      │
├──┼─────────────┼──────────────────┤
│一  │八十二年十月七日          │五十萬元                            │
├──┼─────────────┼──────────────────┤
│二  │八十二年十一月八日        │二十萬元                            │
├──┼─────────────┼──────────────────┤
│三  │八十二年十一月十七日      │三十萬元                            │
├──┼─────────────┼──────────────────┤
│四  │八十二年十一月二十九日    │四十萬元                            │
├──┼─────────────┼──────────────────┤
│五  │八十二年十二月十一日      │五百萬元                            │
├──┼─────────────┼──────────────────┤
│六  │八十三年二月七日          │五十萬元                            │
├──┼─────────────┼──────────────────┤
│七  │八十三年二月二十四日      │二十萬元                            │
├──┼─────────────┼──────────────────┤
│八  │八十三年三月五日          │二十萬元                            │
├──┼─────────────┼──────────────────┤
│九  │八十三年三月九日          │一百萬元                            │
├──┼─────────────┼──────────────────┤
│十  │八十三年三月二十一日      │六十萬元                  │
├──┼─────────────┼──────────────────┤
│十一│八十三年四月二十七日      │一十萬元                            │
├──┼─────────────┼──────────────────┤
│十二│八十三年五月十日          │三十萬元                            │
├──┼─────────────┼──────────────────┤
│十三│八十三年九月七日          │一十萬元                            │
├──┼─────────────┼──────────────────┤
│十四│八十三年十二月九日        │十一萬元                            │
├──┼─────────────┼──────────────────┤
│十五│八十三年十二月二十八日    │三百五十萬元                        │
├──┼─────────────┼──────────────────┤
│十六│八十四年一月二十八日      │三十萬元                            │
├──┼─────────────┼──────────────────┤
│十七│八十四年三月十五日        │十五萬元                            │
└──┴─────────────┴──────────────────┘
附表二：
┌──┬─────────────┬──────────────────┐
│編號│申貸日期（民國）          │金額（新台幣）                      │
├──┼─────────────┼──────────────────┤
│一  │八十四年九月十六日        │十萬元                              │
├──┼─────────────┼──────────────────┤
│二  │八十四年十月二十三日      │五十萬元                            │
├──┼─────────────┼──────────────────┤
│三  │八十五年一月二十九日      │三十萬元                            │
├──┼─────────────┼──────────────────┤
│四  │八十五年二月十四日        │七十萬元                            │
├──┼─────────────┼──────────────────┤
│五  │八十五年三月九日          │一百八十五萬元                      │
├──┼─────────────┼──────────────────┤
│六  │八十五年三月六日          │十五萬元                            │
├──┼─────────────┼──────────────────┤
│七  │八十五年四月十五日        │二十五萬元                          │
├──┼─────────────┼──────────────────┤
│八  │八十五年五月三日          │四十萬元                            │
├──┼─────────────┼──────────────────┤
│九  │八十五年六月十一日        │四十萬元                            │
├──┼─────────────┼──────────────────┤
│十  │八十五年七月二十四日      │四十萬元                            │
├──┼─────────────┼──────────────────┤
│十一│八十五年十月二十三日      │五十萬元                            │
├──┼─────────────┼──────────────────┤
│十二│八十五年十二月十三日      │一百萬元                            │
├──┼─────────────┼──────────────────┤
│十三│八十六年一月二十二日      │三十萬元                            │
├──┼─────────────┼──────────────────┤
│十四│八十六年一月十八日        │七十萬元                            │
├──┼─────────────┼──────────────────┤
│十五│八十六年三月二十六日      │十五萬元                            │
├──┼─────────────┼──────────────────┤
│十六│八十六年四月十七日        │二十五萬元                          │
└──┴─────────────┴──────────────────┘
                                                                    Ｆ


司法院資訊處製作；財團法人民間司法改革基金會備份。
